臺灣臺中地方法院民事裁定
111年度補字第1737號
原      告  慈光寺  
法定代理人  周稚    
原      告  温麗蓉  
            温麗鳳  



被      告  望族二期管理委員會

法定代理人  陳淑貞  
    主  文
一、按訴訟標的之價額，由法院核定。核定訴訟標的之價額，以
    起訴時之交易價額為準；無交易價額者，以原告就訴訟標的
    所有之利益為準。以一訴主張數項標的者，其價額合併計算
    之，但所主張之數項標的互相競合或應為選擇者，其訴訟標
    的價額，應依其中價額最高者定之。以一訴附帶請求其孳息
    、損害賠償、違約金或費用者，不併算其價額。民事訴訟法
    第77條之1第1項、第2項、第77條之2分別定有明文。次按訴
    請容忍修繕漏水之訴應屬財產權訴訟，其訴訟標的價額，應
    依其所受利益即修繕漏水避免減少房屋價額為準，故應以預
    估修繕費用之價額核定之（臺灣高等法院暨所屬法院103年
    法律座談會民事類提案第19號研討結果參照）。
二、查，本件原告訴之聲明為：「(一)被告應將臺中市○○○○○區○
    ○○○○○○○○○○○○○○號碼臺中市○區○○○路000號地下1樓、原告溫
    麗蓉所有門牌號碼臺中市○區○○○路000號地下1樓、原告溫麗
    鳳所有門牌號碼臺中市○區○○○路000號地下一樓房屋不再漏
    水為止。(二)被告應將原告慈光寺所有門牌號碼臺中市○區○
    ○○路000號地下1樓、原告溫麗蓉所有門牌號碼臺中市○區○○○
    路000號地下1樓、原告溫麗鳳所有門牌號碼臺中市○區○○○路
    000號地下1樓房屋天花板修復至未漏水之狀態。(三)被告應
    自民國109年5月27日起，至修繕至不再漏水為止，每月分別
    賠償原告慈光寺新臺幣（下同）5萬1750元、原告溫麗蓉6萬
    7950元、原告溫麗鳳3萬3150元之損害賠償，及均按年息百
    分之5計算之利息」核屬財產權訴訟，應依其所受利益為準
    ，依前開說明，應以預估修繕費用之價額核定之。又原告分
    列訴之聲明第1項及第2項請求「地下1樓房屋」跟「地下1樓
    房屋天花板」，代表其主觀上認為上開兩項聲明範圍不同，
    自應分別核費（如原告認為兩項聲明請求範圍完全相同，應
    具狀更正訴之聲明），訴之聲明第三項，核屬原告主張因上
    開漏水情形所生之財產上損害，足認係依附於修復漏水行為
    ，依民事訴訟法第77條之2第2項規定，不併算其價額。
三、而就修復費用雖經原告主張為110萬元，然並未提出估價單
    佐證，爰命原告於111年9月9日星期五（含當日）前補提估
    價單，本院並暫依民事訴訟法第77條之12規定，以165萬元
    作為訴訟標的價額，徵第一審裁判費3萬4670元（計算式：1
    7335×2＝34670），原告應於111年9月30日星期五(含當日)前
    依照補繳本院嗣後核算之金額或3萬4670元。
四、茲依民事訴訟法第249條第1項但書之規定，分別限期命原告
    補正、補繳，逾期不補繳費，即駁回其訴，特此裁定。
中　　華　　民　　國　　111 　年　　8 　　月　　23　　日
　　　　　　　         民事第一庭    法  官   蕭一弘
正本係照原本作成。
如不服本裁定關於核定訴訟標的價額部分，應於送達後10日內向
本院提出抗告狀，並繳納抗告費新臺幣1,000元；其餘關於命補
繳裁判費部分，不得抗告。
中　　華　　民　　國　　111 　年　　8 　　月　　23　　日
                                     書記官   黃馨萱